Jesús Hernández

Desarrollador Backend Java/Spring

Desarrollador de software dedicado a producir código de alta calidad, legible, bien documentado y funcional. Buscando siempre el próximo proyecto o desafío que ayude a mejorar mi formación y rendimiento.

Entusiasta del desarrollo de software, con experiencia de más de 8 años utilizando Java y Spring Framework.



+53 5 426 8660



jhernandezb96@gmail.com



Yucatán, México

Control de versiones:

- GIT
- GitHub
- Bitbucket

Bases de Datos:

- MySQL
- PostgreSQL
- MongoDB

Cloud:

- Railway
- AWS
- Azure



Apis de terceros:

- Docusign
- Stripe
- QuickBooks

EXPERIENCIA PROFESIONAL

10/2022 – actualidad La Habana - Cuba Yucatán – México

Zyrcled Social Group,

Desarrollador backend

Tareas realizadas:

- Diseño e implementación de la infraestructura completa de un sistema tipo red social/citas online.
- Desarrollo de un backend de microservicios, con alta disponibilidad y manejo de grandes volúmenes de datos.
- Creación de servicios utilizando Spring Boot, MongoDB, Api-Gteways, Jenkings, Vault, RabbitMQ y Kafka.
- Integración con aplicaciones de terceros como Algolia, Eureka, así como servicios del stack de Google como Firebase, Cloud Vision, Video Intelligence y Gemini.
- Trabajo remoto con varios equipos y fechas de entregas.
- Desarrollo de proyectos aplicando metodología SCRUM y gestores como: Jira, GitHub Issues y Miro.
- Análisis de requisitos y traducción de las necesidades del cliente en un correcto diseño y desarrollo del sistema.

03/2021 - 09/2022 La Habana - Cuba

DelMar Tech Group,

Desarrollador backend

Tareas realizadas:

- Desarrollo de Apis REST utilizando Spring Framework siguiendo los standares de OpenApi.
- Diseño e implementación de arquitecturas MVC, Clean, y principios SOLID.
- Integración con aplicaciones de terceros vía Apis REST, GraphQL, SFTP e IMAP, tales como: Docusign, Fluidpay, QuickBooks, Monday, Gmail, Outlook y Protonmail, entre otras apis privadas.
- Control de versiones de código utilizando GIT y Bitbucket.
- Diseño eficiente e implementación de estructuras de datos de tipo MySQL y PostgreSQL, utilizando Flyway entre varios entornos de despliegue.
- Constante comunicación con equipos de soporte de terceros, así como trabajo con diferentes roles como frontend, QA, jefe de proyecto y cliente.

IDIOMAS

Español: Inglés:

Hebreo:

ESTUDIOS

2016 - 2022 Ingeniero Informático Universidad Tecnológica de La Habana "José Antonio Echeverría" (CUJAE) La Habana, Cuba

REFERENCIAS

Amed Abreu Albor

Zyrcled S.G. | Co-Owner Teléfono +34 697 16 79 49 amed901117@gmail.com

Jorge A. Mancha

DelMarTG | Proyect Manager +505 7862 7699 jorge@delmartg.com

SOCIAL



JesusHdez960717



jesus-hernandez-barrios



@jhernandezb96